# 请教陈版主，关于处置子公司的问题

提问人：欧阳乐 时间：2019-04-17 15:03:20
A 公司旗下有一子公司 B 公司，B 公司为 A 公司设立的一家全资子公司，现在 A 公司将B 公司处置给了 C公司（C 公司为非关联方），因为B 公司的很多业务都是由 A 公司代付，且B 公司未实缴实收资本，故交易对价直接按照A 公司对B 公司实际付出和收到的净现金流计算得出，交易完成后，B 公司之前欠A 公司的钱就不用偿还了。假设B 公司的资产无任何增值或者减值，故在交易的过程中，A 公司应该如何做账？
本人的思路，净资产与交易对价间的差异作为投资收益，将 A 公司之前为B 公司垫付的资金全额计提减值准备，但这样处理，会与实际业务相违背，如果不这样处理，能否将资产减值损失与投资收益再进行抵消？

回答人：chenyiwei
这里的安排是一揽子交易，因此不应分开确认投资损益和资产减值损失。应将处置价款减去本企业账面上于该被转让子公司之间的往来款项净额、股权投资成本（如有）之差的净额确认处置损益，计入投资收益。